Actualmente soy estudiante de Alura Latam(en el programa One Oracle Next Education) donde me estoy especializando como desarrollador Front End. Me considero una persona que se reinventa y busca nuevos retos, tengo mucha dispocisión para aprender y mejorar aplicando los conocimientos y habilidades que he adquirido y sigo adquiriendo.

Habilidades

HTML

CSS

JAVASCRIPT

GIT HUB

FITMA

TRELLO

OBS

Adobe Premiere

Adove Photoshop

Adove Illustrator

Adobe After Effect

COREL DROW

Estudios

2013

Sistec - Programas de diseño

2014

MALI - Taller de Impro

2014-2017

Instituto Sise - Comunicacion Audiovisual

2023

Alura Latam - Desarrollo Front end

Habilidades Complementarias

Inglés

básico-intermedio

Filmación y fotografía profesional



Jimmy Stevie Cabrera Huerta

FN: 30-11-93

D: San Juan de Miraflores Lima-Perú

T: 951276197

C: jimmystevie30@gmail.com

Experiencia laboral

2014-2017 - Asociación Caminemos Unidos

Asistente Social

Auxiliar en clases de inglés de verano

Profesor de Club de niños cada sábado

Líder en grupo de jóvenes

Contacto: Gina Stavros ginastavros@gmail.com

2017 - Imprenta Sellosgraf

Elaboración de tarjetas personales

Creación de afiches y banner

Apoyo en impresión de afiches

Pte Atocongo, Plataforma 2

2017 - Imprenta Desing & Graphic

Elaboración de tarjetas personales

Creación de afiches y banner

Creación de logos

Creación de revistas

Pte Benavides, frente a la Universidad Ricardo Palma

2018 - WOOD

Creación de diseño para objetos en 3d.

Estructuras en acrílico y trupán

Retoque y adaptaciones de diseño para diversos clientes

Comunnity manager de su fan page.

William Pinares (Dueño de la empresa Wood)

Celular: 963 755 207

2018 - Digital Crazy (productos de importación)

Delivery motorizado en todo Lima

2018

Delivery en globo y uber eats

2019-2022 - Boticas y Salud

Delivery motorizado en el local de Monterrico

Contacto: Johnny meza / cel: 989 188 983

2023 - Imaco

Delivery motorizado todo Lima

Contacto: Tito / cel: 973 023 583